【裁判字號】    89,訴,2557
【裁判日期】    900119
【裁判案由】    公共危險
【裁判全文】
臺灣高雄地方法院刑事判決                     八十九年度訴字第二五五七號
    公  訴  人  臺灣高雄地方法院檢察署檢察官
    被      告  甲○○
    指定辯護人  本院
右列被告因公共危險案件，經檢察官提起公訴（八十九年度偵字第二一八一五號），
本院判決如左：
    主  文
甲○○預備放火燒燬現現有人所在之建築物，處有期徒刑貳月，如易科罰金，以參佰
元折算壹日。扣案之破玻璃瓶壹只沒收。
    事  實
一、甲○○因懷疑居住在高雄縣鳥松鄉○○路一七九巷一號震世宮主持陳新典、乙○
    ○夫妻施符作法害人，心生不滿，竟意圖引起火災，於民國八十九年九月十八日
    十時許，前往上址，將三瓶加滿汽油之玻璃瓶丟入上開震世宮內，其中一瓶丟在
    該宮正廳破碎，另二瓶丟入該宮金爐中，幸當時宮中尚無香燭燃燒，金爐中亦無
    金紙燃燒，始未引燃汽油釀成火災，經乙○○及時發現處理，報警究辦，並扣得
    甲○○所有之破玻璃瓶一只。
二、案經高雄縣警察局仁武分局報請台灣高雄地方法院檢察署檢察官偵查起訴。
    理  由
一、訊據被告甲○○坦承於前揭時地因不滿震世宮主持陳新典、乙○○夫妻施符作法
    害人而丟擲三瓶加滿汽油之玻璃瓶入該宮中，惟矢口否認公共危險之犯行，辯稱
    ：伊無放火燒燬震世宮之意圖，僅意在警告云云。惟查，被告於警訊時坦承其知
    悉丟擲汽油瓶會引起火災等語在卷，足見其丟擲汽油瓶入該震世宮主觀上有足以
    引起震世宮火災之預見，自難謂其無放火之犯意，而被告丟擲三瓶加滿汽油之玻
    璃瓶入該宮中，雖並未點火，然其丟擲汽油瓶入該震世宮主觀上既有放火之犯意
    ，則被告丟擲汽油瓶入該震世宮內，顯屬其放火之手段，且接近著手放火程度之
    準備行為，此外，並經被害人乙○○於警訊時指述在卷，又有扣案之破玻璃瓶一
    只可資佐證，及照片四張附卷可稽，被告所辯無非卸責之詞，不足採信，罪證明
    確，被告犯行堪以認定。
二、核被告所為係犯刑法第一百七十三條第四項、第一項之預備放火燒燬現供人使用
    之建築物罪。公訴意旨認被告係犯同條第三項、第一項之放火燒燬現供人使用之
    建築物未遂罪，惟被告並無著手實行點火之行為，且當時震世宮中並無香燭燃燒
    ，並未將引燃，尚未能成立該條項之罪，公訴意旨容有未洽，應予變更起訴法條
    。爰審酌被告前無犯罪紀錄，有本院被告院內索引卡紀錄表、台灣高等法院被告
    全國前案紀錄表可考，其因認乙○○夫婦施符害人，竟罔顧公共安全，丟擲汽油
    瓶入該震世宮內，惟並未著手點火，且犯後坦承其丟擲汽油瓶入震世宮之行為，
    態度尚非不佳等一切情狀，量處如主文所示之刑，並諭知易科罰金之折算標準，
    以資懲儆。扣案之破玻璃瓶一只，為被告所有供其預備犯本件之罪所用之物，業
    經其供明在卷，應依刑法第三十八條第一項第二款之規定宣告沒收之。至於另二
    只汽油瓶，雖為被告所有供犯罪所用之物，惟未扣案，且非違禁物，為免日後執
    行困難，爰不予宣告沒收。
三、據上論斷，應依刑事訴訟法第二百九十九條第一項前段、第三百條，刑法第一百
    七十三條第四項、第一項，第四十一條，第三十八條第一項第二款，罰金罰鍰提
    高標準條例第一條前段、第二條，判決如主文。
本案經檢察官陳宗吟到庭執行職務。
中      華      民      國      九十      年      一      月    十九    日
                                  臺灣高雄地方法院刑事庭
                                      法  官    郭錦茂
右正本證明與原本無異。
如不服本判決，應於判決送達後十日內，向本院提出上訴狀。
                                      書記官    賴佳慧
中    華    民    國      九十      年      一      月      三十一      日
附錄本判決論罪科刑法條：
刑法第一百七十三條：
  放火燒燬現供人使用之住宅或現有人所在之建築物、礦坑、火車、電車或其他供水
  、陸、空公眾運輸之舟、車、航空機者，處無期徒刑或七年以上有期徒刑。
  失火燒燬前項之物者，處一年以下有期徒刑、拘役或五百元以下罰金。
  第一項之未遂犯罰之。
  預備犯第一項之罪者，處一年以下有期徒刑、拘役或三百元以下罰金。


司法院資訊處製作；財團法人民間司法改革基金會備份。
